【裁判字號】    99,上易,356
【裁判日期】    990608
【裁判案由】    詐欺
【裁判全文】
臺灣高等法院臺南分院刑事判決         99年度上易字第356號
上  訴  人
即  被  告  甲○○
上列上訴人因詐欺案件，不服臺灣臺南地方法院99年度易字第39
0號中華民國99年4月29日第一審判決（起訴案號：臺灣臺南地方
法院檢察署99年度偵字第312、1068、1314、2402號，99年度偵
緝字第40號），提起上訴，本院判決如下：
    主  文
上訴駁回。
    理  由
一、按刑事訴訟法第350條、第361條、第362條、第367條規定，
    不服地方法院之第一審判決而上訴者，須提出上訴書狀，並
    應敘述具體理由，此為上訴必備之程式；如所提之書狀未敘
    述上訴理由，或僅曾以言詞陳述上訴理由者，均應於上訴期
    間屆滿後20日內補提理由書於第一審法院。第一審法院經形
    式審查，認逾期未補提上訴理由者，應定期間先命補正；逾
    期未補正者，為上訴不合法律上之程式，應以裁定駁回。倘
    已提出上訴理由，但所提非屬具體理由者，則由第二審法院
    以上訴不合法律上之程式，判決駁回。而所謂具體理由，必
    係依據卷內既有訴訟資料或提出新事證，指摘或表明第一審
    判決有何採證認事、用法或量刑等足以影響判決本旨之不當
    或違法，而構成應予撤銷之具體事由，始克當之（例如：依
    憑證據法則具體指出所採證據何以不具證據能力，或依憑卷
    證資料，明確指出所為證據證明力之判斷如何違背經驗、論
    理法則）；倘僅泛言原判決認定事實錯誤、違背法令、採証
    違法、判決不公、量刑失之過重或輕縱，而未依上揭意旨指
    出具體事由，或形式上雖已指出具體事由，然該事由縱使屬
    實，亦不足以認為原判決有何不當或違法者（例如：對不具
    有調查必要性之證據，法院未依聲請調查亦未說明理由，或
    援用證據不當，但除去該證據仍應為同一事實之認定），皆
    難謂係具體理由，而應認其上訴為不合法律上之程式（最高
    法院97年度台上字第892號判決、97年度台上字第3267號判
    決意旨及法院辦理刑事訴訟案件應行注意事項第162點參照
    ）。
二、上訴意旨略以：
    本件上訴人即被告甲○○不服原判決，於民國99年5月13日
    合法提起上訴，形式上雖提出上訴書狀敘述上訴理由，其理
    由略以：伊因年紀小不懂事，一時缺錢販賣手機門號、租借
    銀行存款簿而使被害人為不法人士詐騙，伊有悔改之心，也
    因此相當後悔，伊家境不好，希望能申請勞動服務服刑，這
    樣可以幫忙家裡云云。
三、惟查：
(一)、原判決認定上訴人甲○○基於幫助詐欺之不確定故意，先於
    98年7月底某日，將其所申辦之第一銀行帳號為00000000000
     號之帳戶提款卡、密碼，以每15日新臺幣（下同）2,500元
    之代價，提供予自稱「王先生」之成年男子使用；另又承前
    相同之不確定故意，分別於98年7月30日及98年8月3日，將
    其向中華電信所申辦之0000000000及0000000000等門號SIM
    卡，以3,000元之代價提供予自稱「陳小姐」之成年女子使
    用。嗣某不詳詐欺犯罪集團輾轉取得上開第一銀行帳戶後，
    即意圖為自己不法之所有，基於犯意聯絡，於98年8月5日前
    之某不詳時間，由詐欺犯罪集團成員在拍賣網站上刊登出售
    數位相機等訊息，誘使庚○○、丁○○、戊○○及乙○○等
    人誤信為真而下標交易，並分別匯款至上揭第一銀行帳戶內
    ；另某詐欺集團取得甲○○所提供之0000000000號行動電話
    門號SIM卡後，於98年8月14日刊登貸款廣告，並以上開門號
    做為聯絡電話，適丙○○欲貸款，而撥打上開門號與詐欺集
    團聯絡後，依照指示寄出其本人所申辦之帳戶之存摺及提款
    卡等物品，嗣該詐欺集團即利用丙○○之帳戶做為詐欺他人
    所使用，並有蘇鈺玲、吳昌融、林政輝及蔣家如因遭詐騙而
    匯款，致丙○○因而涉及詐欺案件（所涉詐欺案件另案偵辦
    中）；又某詐欺集團取得甲○○所提供之0000000000號行動
    電話門號SIM卡後，亦意圖為自己不法之所有，於98年8月20
    日上午9時40分許，撥打電話予己○○，並多認以該門號與
    己○○聯絡，謊稱己○○涉及刑事案件，致己○○陷於錯誤
    ，匯款75萬6,000元至黃慧雯遭冒名申請之高雄銀行帳戶（
    帳號：000000000000號），嗣己○○心覺有異，當日隨即至
    警局報案，其所匯款項幸尚未被領取而得以追回等情，係以
    上訴人於原審審理中坦承不諱，復有被害人庚○○等於警詢
    之供述、上訴人上開帳戶之基本資料與交易明細資料、通聯
    調閱查詢單及通聯紀錄、中華日報廣告、中華電信公司等資
    料查詢單、庚○○等之匯款單、黃慧雯遭冒名開戶之申請書
    、交易明細、不實拍賣網站之網頁、偽造之「台北地方法院
    地檢署監管科」、「請求暫時性陳結執行聲請書」文件影本
    、高雄銀行交易查詢清單等證據可資佐證，因認被告所為係
    犯刑法第30條、339條第1項、第3項之幫助詐欺取財（2罪）
    、幫助詐欺取財未遂罪。
(二)、被告上訴意旨以伊一時缺錢販賣手機門號、租借銀行在款簿
    而使被害人為不法人士詐騙，伊有悔改之心云云，並未具體
    指摘原判決於認定事實、適用法律及量刑等項有何違法或不
    當，揆之前揭說明，其上訴不符法定上訴程式，爰不經言詞
    辯論逕予駁回。至於被告希望能申請勞動服務服刑一節，自
    應於執行時向檢察官提出聲請，併此敘明。
四、依刑事訴訟法第367條前段、第372條，判決如主文。
中    華    民    國    99    年    6     月    8     日
                  刑事第五庭    審判長法  官  楊明章
                                      法  官  蔡美美
                                      法  官  趙文淵
以上正本證明與原本無異。
不得上訴。
                                      書記官  呂宬樂
中    華    民    國    99    年    6     月    8     日

司法院資訊處製作；財團法人民間司法改革基金會備份。
